【裁判字號】    99,易,2081
【裁判日期】    991213
【裁判案由】    恐嚇等
【裁判全文】
臺灣高雄地方法院刑事判決              99年度易字第2081號
公  訴  人  臺灣高雄地方法院檢察署檢察官
被      告  楊志豐
上列被告因恐嚇等案件，經檢察官提起公訴（99年度偵字第2243
9號），被告於審判期日就被訴之事實為有罪之陳述，本院裁定
進行簡式審判程序，本院判決如下:
    主  文
楊志豐犯散布文字誹謗罪，處拘役伍拾日，如易科罰金，以新臺
幣壹仟元折算壹日；又犯恐嚇危害安全罪，處拘役伍拾日，如易
科罰金，以新台幣壹仟元折算壹日。應執行拘役玖拾日，如易科
罰金，以新臺幣壹仟元折算壹日。
    事  實
一、緣楊志豐與周千鈺係朋友關係，楊志豐因細故對周千鈺心生
    不滿，竟(一)基於散布文字誹謗之犯意，於民國99年2 月底某
    日，將內容為「和你去鳳甲汽車旅館的男人…計程車司機名
    字吳×金車號ZN-079」、「和你去鳳甲汽車旅館的男人是在
    中崙全家超商前排班的計程車司機名字吳×金，車號ZN-079
    ，改天換流浪漢」之紙條，接續張貼在周千鈺位於高雄縣鳳
    山市○○○路581 巷2 之1 號3 樓住處大門及周千鈺所有車
    號5692-LZ 自小客車上，而指摘傳述足以毀損周千鈺名譽之
    事；(二)楊志豐復基於恐嚇危害安全之犯意，於99年5 月11日
    20 時14 分許，以門號0000000000行動電話傳送簡訊予周千
    鈺使用門號0000 000000 行動電話恫稱：「阿玉：明天我會
    寫一張保證不會打擾你的書面放在你的信箱，你明天就去撤
    銷，如果你不願意你就不怕我死了，我還怕你亡嗎？要嘛大
    家就各過各的，不然就同歸於盡」等語，致周千鈺心生畏懼
    ，足生危害於其自身人身安全。
二、案經周千鈺訴由高雄縣政府警察局鳳山分局報告臺灣高雄地
    方法院檢察署檢察官偵查起訴。
    理  由
一、本件被告楊志豐（下稱被告）所犯係死刑、無期徒刑、最輕
    本刑為3年以上有期徒刑以外之罪，其於審理中就被訴事實
    為有罪之陳述，經本院告知簡式審判程序之旨，並聽取公訴
    人及被告之意見後，本院認宜進行簡式審判程序，依刑事訴
    訟法第273條之1第1項規定進行簡式審判程序，合先敘明。
二、上揭事實，業據被告於本院審理時坦承不諱（本院卷第23、
    25頁），核與被害人周千鈺於警詢、偵查之指述相符（見警
    卷第2 至4 頁、偵卷第9 、10頁），並有張貼字條及簡訊照
    片6 張在卷足稽（見警卷第12至14頁），足證被告之自白核
    與事實相符，其犯行堪以認定，應依法論科。
三、按刑法侮辱罪與誹謗罪本有所區別，「公然侮辱」乃指對被
    害人抽象的予以謾罵，使人難堪之行為；而「誹謗」除有散
    佈於眾之意圖外，尚須指摘或傳述足以毀損他人名譽之具體
    事實為必要，是「公然侮辱」、「誹謗」之區別點，乃在於
    一為「抽象謾罵」，一為「具體指摘」（司法院院字第2179
    號解釋意旨參照）。本件被告以上開內容指摘告訴人周千鈺
    之私生活，應係就有關告訴人周千鈺異性交友關係具體加以
    指摘，與抽象謾罵尚屬有別，且此部分指摘僅涉於個人私德
    ，與公共利益並無關連，是核被告事實欄一(一)所為係犯刑法
    第310 第第2 項之散布文字誹謗罪。被告於99年2 月底某日
    將上開內容紙條張貼於上址大門及告訴人周千鈺所駕駛車輛
    等處，均係基於同一誹謗告訴人周千鈺之目的所為之數個舉
    動，侵害之法益同一，且係在密切接近之時間、地點實施，
    各行為之獨立性極為薄弱，依一般社會健全觀念，在時間差
    距上，難以強行分開，在刑法評價上，應視為數個舉動之接
    續施行，應屬接續犯，而為包括之一罪。檢察官認被告事實
    欄一(一)所為係犯刑法第309 條第1 項之公然侮辱罪，尚有未
    洽，惟因基本社會事實相同，爰變更起訴法條，且本院審理
    中已當庭告知（見本院卷第22頁），業已踐行刑事訴訟法第
    95 條 第1 款之程序命就該罪為辯論，並無突襲性審判問題
    。又被告事實欄一(二)所為，係犯刑法第305 條之恐嚇危害安
    全罪。被告所犯2 罪間，犯意各別，行為互殊，為數罪，應
    予分論併罰。爰審酌被告僅因細故即率而張貼足以使社會一
    般人對於告訴人周千鈺之人格聲譽產生負面評價之上開紙條
    ，復以寄發簡訊方式恐嚇告訴人周千鈺，致告訴人周千鈺受
    有精神上之痛苦，其守法意識顯然不足，所為實有可議，惟
    念其犯後坦白承認犯行，態度尚可，並參其犯罪之動機、所
    受刺激、行為手段、智識程度、生活狀況及案發迄今未與告
    訴人周千鈺達成和解，賠償對方所受之損害等一切情狀，分
    別量處如主文所示之刑暨定其應執行之刑，並諭知易科罰金
    之折算標準，以資懲儆。另被告所持用之門號0000000000行
    動電話，並未扣案，是否為被告所有或是否仍然存在，均無
    證據證明，爰不為沒收之諭知，附此敘明。
據上論斷，應依刑事訴訟法第273條之1第1項、第299條第1項前
段、第300條，刑法第305條、第310條第2項、第41條第1項前段
、第51條第6款，刑法施行法第1條之1，判決如主文。
本案經檢察官周天畏到庭執行職務。
中    華    民    國    99    年    12    月    13    日
                  刑事第十九庭  法  官    吳芝瑛
以上正本證明與原本無異。
如不服本判決應於收受送達後10日內向本院提出上訴書狀，並應
敘述具體理由；如未敘述上訴理由者，應於上訴期間屆滿後20日
內向本院補提理由書（均須按他造當事人之人數附繕本）「切勿
逕送上級法院」。
中    華    民    國    99    年    12    月    13    日
                                書記官    林麗文
附錄法條
刑法第310條
意圖散布於眾，而指摘或傳述足以毀損他人名譽之事者，為誹謗
罪，處 1 年以下有期徒刑、拘役或 5 百元以下罰金。
散布文字、圖畫犯前項之罪者，處 2 年以下有期徒刑、拘役或
1 千元以下罰金。
對於所誹謗之事，能證明其為真實者，不罰。但涉於私德而與公
共利益無關者，不在此限。
中華民國刑法第305 條
以加害生命、身體、自由、名譽、財產之事，恐嚇他人致生危害
於安全者，處2 年以下有期徒刑、拘役或3 百元以下罰金。

司法院資訊處製作；財團法人民間司法改革基金會備份。
